【裁判字號】    99,易,2055
【裁判日期】    991018
【裁判案由】    竊盜
【裁判全文】
臺灣高雄地方法院刑事判決              99年度易字第2055號
公  訴  人  臺灣高雄地方法院檢察署檢察官
被      告  丙○○
上列被告因竊盜案件，經檢察官提起公訴（99年度偵字第27127
、27328 號），被告就被訴事實為有罪之陳述，經本院告知簡式
審判之旨，並聽取公訴人及被告之意見後，合議庭裁定由受命法
官獨任依簡式審判程序審理，判決如下：
    主    文
丙○○犯竊盜罪，累犯，處有期徒刑肆月，如易科罰金，以新臺
幣壹仟元折算壹日；又犯竊盜罪，累犯，處有期徒刑月，如易
科罰金，以新臺幣壹仟元折算壹日。應執行有期徒刑陸月，如易
科罰金，以新臺幣壹仟元折算壹日。
    事    實
一、丙○○前曾於民國97年間因竊盜案件，經本院以97年度易字
    第936 號判處有期徒刑9 月確定，於98年4 月22日縮刑期滿
    執行完畢。詎其仍不知悔改，意圖為自己不法之所有，分別
    於下列時間為下列行為：(一)於99年8 月18日上午11時30分許
    ，在高雄市○○區○○路底高分石場14電線桿旁，見海軍陸
    戰隊陸戰77旅警一營所有之蛇戶型鐵絲網3 組（每組長3公
    尺）疏於看管之際，徒手竊取該鐵絲網，並將上開鐵絲網繫
    在其所騎乘之車號ZIZ-965 號機車後端後駛離現場，嗣於同
    日11時50分許，騎乘機車行經高雄市楠梓區○○○街與大學
    二十七街口，為警當場查獲。(二)另於99年8 月23日17時45
    分許，在高雄縣橋頭鄉○○路16號旁，見公路總局岡山監工
    站所有之水溝蓋無人看管之際，徒手竊取該水溝蓋，得手後
    將水溝蓋以自備之尼龍飼料袋套住水溝蓋，欲置於其所騎乘
    之腳踏車上之際，為警當場查獲。
二、案經海軍陸戰隊陸戰77旅警ㄧ營訴由高雄市政府警察局楠梓
    分局及高雄縣政府警察局岡山分局報請臺灣高雄地方法院檢
    察署檢察官偵查起訴。
    理    由
一、本件被告丙○○所犯係死刑、無期徒刑、最輕本刑為3 年以
    上有期徒刑以外之罪，其於準備程序中就前揭被訴事實為有
    罪之陳述，經法官告知簡式審判程序之旨，並聽取公訴人、
    被告之意見後，認無不得或不宜改依簡式審判程序進行之情
    形，爰依刑事訴訟法第273 條之1 第1 項，裁定本件由受命
    法官獨任進行簡式審判程序。
二、前揭犯罪事實，業經被告於本院行準備程序及審理程序時坦
    承不諱，而犯罪事實(一)部分，核與證人即告訴代理人李逸軒
    於警詢時之指述、證人即陸戰隊77旅警一營士兵王亭皓於警
    詢中證述相符，並有卷附高雄市政府警察局楠梓分局扣押筆
    錄、高雄市政府警察局楠梓分局扣押物品目錄表、贓物認領
    保管單、現場及贓物照片8 幀可證（上均見臺灣高雄地方法
    院檢察署99年度偵字第27127 號偵查卷第13、16、17、25至
    28頁）；另犯罪事實(二)部分，且據證人即公路總局岡山監工
    站員工甲○○證述綦詳，復有高雄縣政府警察局岡山分局扣
    押筆錄、高雄縣政府警察局扣押物品目錄表、高雄縣政府警
    察局岡山分局贓物認領申請單、現場及贓物照片7 幀（上均
    見臺灣高雄地方法院檢察署99年度偵字第27238 號偵查卷第
    9 、12、13、16至19頁）在卷可佐，足見被告任意性自白與
    事實相符，自可採為認定被告有罪之依據。從而，本案事證
    明確，被告犯行堪以認定。
三、核被告所為，均係犯刑法第320 條第1 項之竊盜罪。被告先
    後2 次竊盜犯行，犯意各別，行為互殊，應予分論併罰。又
    被告前因竊盜案件，經本院於97年10月20日以97年度易字第
    936 號判處有期徒刑9 月確定，於98年4 月22日縮短刑期，
    執行完畢等情，有臺灣高等法院被告前案紀錄表在卷可證，
    其於有期徒刑執行完畢後5 年內故意再犯本案有期徒刑以上
    之罪，為累犯，均應依刑法第47條第1 項規定加重其刑。爰
    審酌被告前因竊盜案件，甫經執行完畢，業如前述，仍不知
    悛悔警惕，年值壯年，不思以正當手段獲取財物，竟再為本
    案2 件犯行，殊值非難，惟念其犯後已坦承犯行，態度尚可
    ，其所竊得之物品價值非鉅，且已發還被害人領回，有贓物
    認領保管單、高雄縣政府警察局岡山分局贓物認領申請單附
    卷可稽，損害業已減輕及智識程度等一切情狀，各量處如主
    文所示之刑暨定其應執行刑，並均諭知易科罰金之折算標準
    ，以示懲儆。
四、公訴意旨固以：被告在短暫1 星期內，2 次涉犯竊盜案件，
    顯見被告有犯罪習慣，對社會秩序、民眾權益有重大危害，
    而被告正值青壯，卻未盡其力於正途，亦不思正當就業，反
    而屢次犯罪，足認有矯治其惡習、性格，為使其學習一技之
    長，培育正確之謀生觀念，俾其能於將來刑滿重返社會，不
    再重蹈覆轍以獲新生，有必要對被告諭知保安處分資矯正等
    語。惟因竊盜犯贓物犯保安處分條例第2 條第4 項明文規定
    ：「應執行之刑未達1 年以上者，不適用本條例。」因本院
    審酌被告犯罪情節，認處以有期徒刑6 月為適當，已如前述
    ，因應執行刑未達1 年，自不得依竊盜犯贓物犯保安處分條
    例宣告強制工作。矧本院斟酌被告所竊之財物價值非鉅，坦
    承犯行，堪認尚具悔意，認宣告如主文所示之刑，對其此次
    竊盜犯行之處罰，已屬相當，足收儆懲之效，是綜合考量上
    情，爰不併為強制工作之宣告，附此敘明。
據上論斷，應依刑事訴訟法第273條之1第1項、第299條第1 項前
段，刑法第320 條第1 項、第47條第1 項、第41條第1 項前段、
第51條第5 款，刑法施行法第1 條之1 ，判決如主文。
本案經檢察官乙○○到庭執行職務。
中    華    民    國    99    年    10    月    18    日
                  刑事第十一庭  法  官  林正忠
上正本證明與原本無異。
如不服本判決應於收受判決後10日內向本院提出上訴書狀，並應
敘述具體理由。其未敘述上訴理由者，應於上訴期間屆滿後20日
內向本院補提理由書(均須按他造當事人之人數附繕本)「切勿逕
送上級法院」。
中    華    民    國    99    年    10    月    18    日
                                書記官  劉甄庭
附錄本案論罪科刑法條
刑法第320條第1項
意圖為自己或第三人不法之所有，而竊取他人之動產者，為竊盜
罪，處5 年以下有期徒刑、拘役或5 百元以下罰金。

司法院資訊處製作；財團法人民間司法改革基金會備份。
